【裁判字號】    92,上易,1017
【裁判日期】    921225
【裁判案由】    竊盜
【裁判全文】
臺灣高等法院臺南分院刑事判決                                      巨股
    上  訴  人    乙○○
    即  被  告
右上訴人因竊盜案件，不服臺灣雲林地方法院九十二年度易字第四0二號中華民國九
十二年九月十九日第一審判決（起訴案號：臺灣雲林地方法院檢察署九十二年度偵字
第三五一九號），提起上訴，本院判決如左：
    主  文
上訢駁回。
    事  實
一、乙○○曾有多次竊盜前科，其最近一次竊盜前科，於民國八十七年十月一日，經
    臺灣嘉義地方法院以八十七年易字第一○三八號刑事判決判處有期徒刑一年二月
    ，並於八十七年十月二十四日確定，甫於八十九年六月十一日縮刑期滿，執行完
    畢。乙○○仍不知悔改，復意圖為自己不法之所有，於九十二年八月十日下午四
    時十八分許，駕駛其所有未懸掛車牌之ＢＭＷ自小客車，至雲林縣元長鄉○○村
    ○○路十四號甲○○住宅前巷道，無故侵入甲○○住宅內神明廳（無故侵入住宅
    部分未據告訴），趁該處無人注意之際，徒手竊取甲○○所有懸掛在神像上金牌
    共十三面，於得手後將該金牌放入口袋時，旋為甲○○堂弟陳信雄發覺，乙○○
    即向門外逃跑，惟遭陳信雄從後追捕而當場查獲。
二、案經雲林縣警察局虎尾分局報請臺灣雲林地方法院檢察署檢察官偵查起訴。
    理  由
一、右開事實，業經被告乙○○於警訊、檢察官偵查中及原審和本院審理時坦白承認
    （見警卷第一頁、第二頁，偵查卷第九頁、原審卷第四頁、第六頁，本院九十二
    年十一月十三日準備程序筆錄，九十二年十二月十一日審理筆錄），核與告訴人
    甲○○於警訊中指訴遭竊取神明金牌之情節相符，並經目擊證人陳信雄於警訊中
    證述屬實，復有贓物認領保管單一紙及照片二幀等物附卷可按（以上見警卷第五
    頁反面、第七頁反面、第九頁、第十頁），足證被告上開自白洵與事實相符，堪
    予採信。是本件事證明確，被告犯行堪予認定，應依法論科。
二、核被告乙○○所為，係犯刑法第三百二十條第一項竊盜罪。查被告曾於八十七年
    十月一日，因竊盜罪經臺灣嘉義地方法院判處有期徒刑一年二月確定，並於八十
    九年六月十一日縮刑期滿執行完畢，有卷附臺灣高等法院被告全國前案紀錄表、
    臺灣雲林地方法院檢察署刑案資料查註紀錄表各一份可按，其於五年以內再犯本
    件有期徒刑以上之罪，為累犯，應依刑法第四十七條規定加重其刑。
三、原審以被告罪證明確，因予適用刑法第三百二十條第一項、第四十七條，罰金罰
    鍰提高標準條例第一條前段規定，並審酌被告為國中畢業，有其警訊筆錄之教育
    程度欄可參，學歷程度不高，且領有殘障手冊（見原審卷第三十四頁），謀生或
    屬不易，惟其自八十年起迄八十七年間，已有四次竊盜前科，且前一次竊盜，亦
    是侵入他人住宅竊取神像身上金牌，與本案犯案情節大致相同，前案並經法院判
    處有期徒刑一年二月（參見原審卷第三十一頁所附臺灣嘉義地方法院八十七年度
    易字第一○三八號刑事判決），猶不知悔改，再犯本案，量刑不宜輕於前案，另
    參酌被告於本案中之犯罪動機、目的、手段、所生危害，及犯後坦認犯行，態度
    尚良好等一切情狀，量處有期徒刑一年四月。本院經核原判決認事用法，尚無不
    合，量刑亦稱允洽，被告上訴意旨，泛言家中有年邁雙親，體弱多病，急需被告
    照顧云云，指摘原判決量刑過重，非有理由，應予駁回。
據上論斷，應依刑事訴訟法第三百六十八條，判決如主文。
本案經檢察官  劉  欽  銘  到庭執行職務。
中      華      民      國      九十二      年      十二    月  廿五  日
                                  臺灣高等法院臺南分院刑事第一庭
                                      審判長法官  茆  臺  雲
                                            法官  李  文  福
                                            法官  田  平  安
右正本證明與原本無異。
不得上訴。
                                      法院書記官  劉  岳  文
中    華    民    國      九十二      年      十二     月   二十六      日
附錄：本判決論罪科
中華民國刑法第三百二十條
 (普通竊盜罪、竊佔罪)
意圖為自己或第三人不法之所有，而竊取他人之動產者，為竊盜罪，處五年以下有期
徒刑、拘役或五百元以下罰金。
意圖為自己或第三人不法之利益，而竊佔他人之不動產者，依前項之規定處斷。
前二項之未遂犯罰之。


司法院資訊處製作；財團法人民間司法改革基金會備份。
